臺灣高等法院民事裁定
108年度上字第996號
上  訴  人  黃福昇  


訴訟代理人  涂惠民律師

上訴人因與對造上訴人盈盈生技製藥股份有限公司間損害賠償等
事件，對於本院中華民國110年6月9日所為裁定關於核定訴訟標
的價額部分提起抗告，經最高法院發回更為裁定，本院裁定如下
：
    主  文
本件上訴第三審訴訟標的價額核定為新臺幣捌佰參拾捌萬肆仟壹
佰柒拾肆元。上訴人溢繳之第二審裁判費新臺幣壹仟肆佰捌拾肆
元、第三審裁判費新臺幣貳仟捌佰貳拾壹元，應予返還。
    理  由
一、按民事訴訟法第77條之1第2項規定核定訴訟標的價額，應由
    法院依職權核定，並以起訴時之交易價額或原告就訴訟標的
    所有之利益為準，所謂原告就訴訟標的所有之利益，因原告
    提起之訴訟類別，分別依同法第77條之4至第77條之11計之
    。是第一審法院按起訴時之交易價額或原告就訴訟標的之利
    益核定後，即發生恆定之效果。次按因定期給付或定期收益
    涉訟，以權利存續期間之收入總數為準，期間未確定時，應
    推定其存在期間，但其期間超過十年者，以十年計算。民事
    訴訟法第77條之10定有明文。又按訴訟費用如有溢收情事者
    ，法院應依聲請並得依職權以裁定返還之，民事訴訟法第第
    77條之26第1項亦有明文。
二、查本件損害賠償等事件，上訴人於原審起訴請求：⒈台灣自
    來水股份有限公司應給付上訴人新臺幣(下同)1,000元本息
    ；⒉盈盈生技製藥股份有限公司（下稱盈盈公司）應給付上
    訴人使用相關設備賠償300萬元及自民國102年1月至107年8
    月止計之償金188萬9,429元，合計488萬9,429元本息；並自
    107年9月1日起按月於每月15日給付償金3萬4,985元。就按
    月給付償金部分，依民事訴訟法第77條之10規定，推定權利
    存續期間為10年即至117年8月31日止。核其訴訟標的金額為
    9,08萬8,629元【計算式：1,000＋4,889,429＋(34,985×12×10
    )】。應徵第一裁判費為9萬0,991元，上訴人已依序繳足4萬
    9,510元、4萬1,481元。又原審判決後，上訴人對盈盈公司
    提起上訴部分，主張自102年1月1日起至第一審言詞辯論終
    結日108年3月13日止之償金扣除相對人抵銷之4萬5,830元後
    為202萬0,042元，加計上開300萬元賠償，共計502萬0,042
    元，而減縮聲明為請求盈盈公司給付502萬0,042元本息及自
    108年3月14日起按月給付償金2萬9,617元（其上訴聲明為請
    求盈盈公司再給付490萬5,800元本息，及自108年3月14日起
    按月再給付1萬5,126元）。而108年3月14日至117年8月31日
    為9年5個月又18日；是第二審訴訟標的價額為6,62萬3,989
    元【計算式：4,905,800＋〔15,126×12×（9＋5/12＋18/365)】
    ，應徵第二審裁判費為9萬9,956元，上訴人已繳納7萬4,413
    元、2萬7,027元，溢繳第二審裁判費1,484元（99,956－74,4
    13－27,027），應由本院依職權返還。再者，本院廢棄第一
    審所為命盈盈公司給付之判決，改判駁回上訴人該部分之訴
    ，並駁回上訴人之上訴。上訴人就請求盈盈公司給付502萬0
    ,040元本息及自108年3月14日起按月給付償金2萬9,616元之
    敗訴部分提起第三審上訴；其中108年3月14日至117年8月31
    日為9年5個月又18日；是第三審訴訟標的價額為8,38萬4,17
    4元【計算式：5020,040＋〔29,616×12×（9＋5/12＋18/365)】
    ，應徵第三審裁判費為12萬6,092元，上訴人已繳納7萬6,19
    5元、5萬2,718元，溢繳第三審裁判費2,821元（126,092－76
    ,195－52,718），應由本院依職權返還。爰裁定如主文。
中　　華　　民　　國　　110 　年　　11　　月　　10　　日
                  民事第十一庭  
                      審判長法  官  李慈惠 
                            法  官  吳燁山
                            法  官  謝永昌
正本係照原本作成。
核定訴訟標的價額部分，如不服裁定得於收受送達後10日內向本
院提出抗告狀，並繳納抗告費新臺幣1千元。
中　　華　　民　　國　　110 　年　　11　　月　　10　　日
　　　　　　　　　　　　　
　　　　　　　　　　　　　  書記官  黃麗玲